最高法院刑事裁定　　　　　　　　　　　　　　　　九十三年度台抗字第四四三號
　　抗　告　人　甲○○
右抗告人因偽造有價證券案件，不服台灣高等法院中華民國九十三年七月二十八日駁
回聲請再審之裁定（九十三年度聲再字第二七五號），提起抗告，本院裁定如左：
    主  文
抗告駁回。
    理  由
本件原裁定以刑事訴訟法第四百二十條第一項第六款所謂發現新證據，係指該證據當
時已經存在，為法院及當事人所不知，事後始經發現者而言，若判決前已經當事人所
知悉而不提出於原法院者，即非該條款所謂發現之新證據，不得據為聲請再審之原因
。甚且，該所謂發現確實之新證據，係指就證據之本身形式上觀察，毋須經調查程序
，顯然可認為足以動搖原確定之判決者而言。本件抗告人甲○○聲請意旨略以：告訴
人周德成確有授權伊全權處理貸款一事，除交付周德成本人印章予伊之外，尚要求伊
代刻何美印章，憑以代理相關貸款手續，有周德成八十一年一月二十日出具之授權
書、裝該授權書及周德成印章之信封原本，暨冠愷公司七十五年至八十三年六月現金
流程表上周德成親書之八十三年九月十八日協議等新證據可參。爰依刑事訴訟法第四
百二十條第一項第六款之規定聲請再審等情。經查抗告人固以所稱周德成於八十一年
一月二十日出具之授權書，及裝該授權書之信封原本，暨周德成於八十三年九月十八
日書立之協議書等作為「新證據」，據為提起本件再審之事由。然上開授權書暨信封
、協議書，是否真為周德成本人所出具？既無鑑定筆跡之確證可憑，尚非無疑。縱然
真係周德成親自書立，進而交付予抗告人收執，衡以抗告人與周德成自八十六年起纏
訟至今，如確有八十三年書立上開文書，何以原不知悉，並不提出於法院，乃至判罪
確定之後始行發現？是以抗告人指稱伊原不知、事後始發現云云，殊難採信。本件原
確定判決係以周德成、何美及證人任靜文、陳林松、李進倫等人之供述為據，認周
德成等人對於每年要簽授信綜合額度契約之事等後續的增貸行為全未知悉，故抗告人
辯稱已得告訴人同意云云，顯不足信。從而，本件授信綜合額度契約，及嗣後本票之
金額既均在告訴人等預見之範圍之外，抗告人未經告訴人同意，逕行以告訴人之名義
簽名、蓋章於其上，並據以向銀行辦理增貸之行為，已該當行使偽造、變造私文書及
偽造有價證券犯行。又查上開所稱周德成於八十三年九月十八日出具之協議，就其內
容而言，僅載有「冠凱公司從七十五年起所花費用等，冠愷公司公用電話收換銀箱所
賺的錢優先償還」等語，並未言及是否有授權抗告人使用周德成印章、刻用何美印
章，得否聲請銀行貸款等情，自不足以動搖原確定判決關於有罪事實之認定。至於上
開八十一年一月二十日出具之授權書暨信封，就信封上記載之「甲○○」、「授權書
」、「本人印章」等字樣以觀，至多僅可推論有某人將授權書及印章交付予抗告人。
而就授權書之內容觀之，雖載有「周德成授權甲○○全權向農民銀行以冠凱公司名義
辦理貸款，隨函附上本人印章，太太（即何美）的印章請邱先生代刻，以便辦理農
民銀行一切貸款手續，以供電信局收換銀箱的業務需要使用」等字，然其所授權範圍
，衡諸常理，當係指告訴人所知之該次貸款而已，並未當然及於原確定判決認定有罪
之後續增貸及簽發本票行為，尚難謂該等證據，與原確定判決認定有罪之事實具有直
接關係，亦不足以動搖原確定判決之有罪認定。綜上，抗告人所提出之上開證據，尚
難認為事後始發現之新證據，且與本件事證並無直接之關聯性，均不足以動搖原確定
判決所認定之事實。因認抗告人聲請再審，為無理由，應予駁回，經核於法尚無違誤
。抗告意旨略以：抗告人所提出之新證據與周德成前所自書之文件之字跡相同，從形
式上觀察已足認屬新證據，且依該新證據足以證明周德成知悉原判決附表所認定之事
實，原裁定疏未審酌前揭證據資料，難認適法等語。惟查原裁定已敘明抗告人所提出
之所謂授權書及協議書並非新證據之理由。且依原確定判決認定之事實，抗告人係盜
用周德成為製作股東名冊而置於冠凱公司由其保管之印章，未經周德成之同意，以偽
造銀行約定書、授信合約、本票等行為，此與該授權書所載係周德成為授權抗告人辦
理銀行貸款事宜，始書立該授權書，並附上周德成之印章，交付抗告人之情形並不相
符，原裁定認所謂新證據與原判決認定之事實並無直接關係，自非無據。抗告意旨仍
執前詞，漫指原裁定違法，為無理由，應予駁回。
據上論結，應依刑事訴訟法第四百十二條，裁定如主文。
中　　　華　　　民　　　國　　九十三　　年　　　九　　　月　　二十三　　日
                              最高法院刑事第六庭
                                  審判長法官  吳　雄　銘
                                        法官  池　啟　明
                                        法官  石　木　欽
                                        法官  郭　毓　洲
                                        法官  林　永　茂
      右正本證明與原本無異
                                              書  記  官
中　　　華　　　民　　　國　　九十三　　年　　　九　　　月　　二十九　　日
                                                                        Ｋ
